【裁判字號】    89,交簡上,53
【裁判日期】    891206
【裁判案由】    公共危險
【裁判全文】
臺灣桃園地方法院刑事判決                        八十九年度交簡上字第五三號
    上  訴  人
    即  被  告  甲○○
右上訴人即被告因公共危險案件，不服本院八十九年度桃交簡字第四六三號中華民國
八十九年六月八日第一審判決（聲請簡易判決處刑案號：八十九年度偵字第五二五八
號），提起上訴，本院管轄之第二審合議庭判決如左：
    主  文
上訴駁回。
    事  實  及  理  由
一、本案經本院審理結果，認為第一審以被告服用酒類，不能安全駕駛動力交通工具
    而駕駛，累犯，處罰金三萬元，如易服勞役，以三百元折算一日之判決，其認事
    用法及量刑均無不當，應予維持，並引用附件第一審判決書（附檢察官聲請簡易
    判決處刑書）記載之事實、證據及理由。
二、上訴人上訴意旨略以：上訴人當時精神狀況非常清楚，在臨檢站被載至八德廣興
    派出所，而又至八德派出所測試，第一次酒精測試只有零點多而已，當伊要簽字
    時，卻另遭一員警取走，逼伊再測試，而當晚伊及車上的另一友人並且亦遭警員
    痛打，伊在當時的情況下，才不得不簽名，且伊駕照又被吊扣，因此無法上班，
    面臨失業至今，因此無法繳付高額罰款，請予從輕量刑等語。
三、本件訊據上訴人甲○○坦認其確有於飲用酒類後駕駛之事實無訛，而上訴人雖認
    為在於實際上伊酒喝的並沒有那麼多，第一次的酒測只有零點多而已，伊不相信
    伊喝啤酒會被測到一點多云云，惟按本件既有上訴人之酒精濃度（測定值一．三
    一MG/L）測試表一紙在卷可稽，故上訴人之上揭執詞所辯，自不足予採取。至於
    上訴人另所爭執之前後測試值的結果差異一節，亦業據當時執勤的警員即證人柯
    鈐譯到庭證稱：「因為測第一次時操作錯誤，而取到前一次的測定值，所以才從
    新測試」、「他（指上訴人）當時把車子開在路中間，開的很慢，而且又有蛇行
    的跡象，所以才攔下他，他（指上訴人）本來還不停車，後來經追趕，才攔下來
    ，而攔下來時他講話就已經不清楚了」等語，對於上訴人的前後測試值結果的差
    異原因，證述明確。至於上訴人所陳稱之曾遭受警員毆打云云，亦據證人柯鈐譯
    證稱關於此事，本件上訴人所言並非實情，伊等當時於執行勤務時，並沒有打人
    等語。是綜據上述說明，本件上訴人之右揭執詞所辯，殊難予採取，其指摘原判
    決不當而提起上訴，聲請本院撤銷原判決，為無理由，應予駁回。
四、據上論斷，應依刑事訴訟法第四百五十五條之一第三項、第三百七十三條、第三
    百六十八條，判決如主文。
本案經檢察官魏雯祈到庭執行職務。
中      華      民      國    八十九    年      十二     月     六      日
                                臺灣桃園地方法院刑事第一庭
                                    審判長  法  官 吳 爭 奇
                                            法  官 陳 永 來
                                            法  官 呂 仲 玉
右正本證明與原本無異。
不得上訴。
                                    書記官   劉文松
中        華        民        國   八十九   年   十二   月    六    日


司法院資訊處製作；財團法人民間司法改革基金會備份。
